# 请教陈版发电企业融资租赁采购设备

提问人：wwwkey 时间：2021-12-30 21:32:00
陈版主，实务中遇到发电企业融资租赁购买设备，融资租赁企业直接付款给设备供应商，发电企业取得设备所有权。后期以租金形式支付租金给融资租赁企业。比如设备款 100000 万元，后期分 10 期支付给融资租赁企业 150000 万元。发电企业在初始会计处理。1.确认固定资产 100000 万元，未确认融资费用 50000 万元，确认长期应付款 150000 万元，后期分期确认利息费用，冲未确认融资费用 2.确认固定资产 100000 万元，确认长期应付款 100000 万元，后期利息发生时直接计入当期损益。 采用哪种方法符合现在会计准则。

回答人：chenyiwei
两种做法均可，第一种做法较多见。
另外，此类交易本质上是以在建资产为抵押的融资，类似于售后租回交易中的资产处置不构成销售的情形，故不确认使用权资产和租赁负债，而是将租赁公司提供的融资确认为一项金融负债。